【裁判字號】    90,毒抗,201
【裁判日期】    900928
【裁判案由】    聲請觀察勒戒
【裁判全文】
臺灣高等法院高雄分院刑事裁定    九十年度毒抗字第二一號
    抗告人
    即被告  甲○○
右列抗告人因違反毒品危害防制條例案件，不服臺灣高雄地方法院中華民國九十年六
月二十二日裁定（九十年度毒聲字第三八七五號），提起抗告，本院裁定如左：
    主  文
原裁定撤銷，發回台灣高雄地方法院。
    理  由
一、本件抗告意旨略以：原裁定認抗告人於民國（下同）九十年五月二日十九時五十
    分許在高雄市前金區○○○路一三九巷四九號被查獲施用第一、二級毒品，經警
    方採尿檢驗出呈甲基安非他命及嗎啡陽性反應等情。惟警方於上開時日查獲之人
    並非抗告人，而係抗告之人胞兄李四川（男；五十四年九月二十五日生；身分證
    字號：Ｚ000000000號，現在台中監獄執行中）冒用抗告人之身分應訊
    ，始致檢察官誤以為抗告人有施用毒品之行為，請求傳喚抗告人及李四川到案說
    明，並採集抗告人之指紋連同卷內筆錄上之指紋送請刑事警察局鑑驗以明真相云
    云。
二、原裁定以：被告甲○○於民國九十年五月二日十九時五十分許回溯二十四小時內
    之某時，在不詳處所施用第一、二級毒品海洛因、安非他命，為警於九十年五月
    二日十九時許在高雄市前金區○○○路一三九巷四九號（聲請書誤為同路一三九
    號）前查獲之事實，雖為被告所否認。惟查，被告前開經警採集之尿液經檢驗結
    果，呈現曾施用第一、二級毒品之甲基安非他命、嗎啡陽性反應，有高雄市立凱
    旋醫院煙毒尿液檢驗成績書一份在卷可稽，被告所辯顯不足採，其施用毒品犯行
    已堪認定，爰依毒品危害防制條例第二十條第一項及觀察勒戒處分執行條例第三
    條第一項、第二項規定，裁定將被告送勒戒處所觀察、勒戒。
三、經查：本院訊據抗告人甲○○堅決否認上開施用毒品犯行，辯稱：我沒有吸毒，
    我也沒有在警察局做筆錄，是李四川冒名頂替等語，核與證人李四川到庭證稱：
    當時我被通緝，怕被抓，所以冒甲○○之名應訊，警訊筆錄甲○○是我簽名、按
    指印的等語相符，又證人即製作警訊筆錄之警員吳誨智亦到庭當庭指認李四川即
    為製作警訊筆錄時應訊之被告無訛。而本件高雄市政府警察局新興分局刑事組九
    十年五月二日二十二時偵訊筆錄上被訊問人甲○○之指印經送請內政部警政署刑
  事警察局做指紋比對，鑑定結果認為：「送鑑偵訊筆錄上指紋（均為同一手指指
    紋），經輸入電腦比對、確認結果，與本局檔存李四川指紋卡指紋相符。」，此
    有該局九十年七月十二日（九○）刑紋字第一一五九四三號鑑驗書一份在卷可憑
    ，足見本件為警查獲之人確非抗告人甲○○，應係李四川無訛。本件抗告意旨指
    摘原裁定不當，為有理由，應由本院將原裁定撤銷，發回原審另為妥適之裁定。
據上論斷，應依刑事訴訟法第四百十三條前段，裁定如主文。
中    華    民    國      九十      年       九       月     二十八   日
                              臺灣高等法院高雄分院刑事第六庭
                                  審判長法官  王憲義
                                        法官  張意聰
                                        法官  范惠瑩
右正本證明與原本無異。
不得再抗告。
                                      書記官  馬蕙梅
中    華    民    國      九十      年       十       月       三     日
                                                                      Ｄ


司法院資訊處製作；財團法人民間司法改革基金會備份。
